### **Ghania DZIRI**

### **DATA ENGINEER**

Ingénieure en Informatique, avec plus de 4 ans d'expériences dans la data, de l'intégration jusqu'à la restitution métier en passant par l'analyse et le traitement de la donnée brute. Actuellement, je suis à la recherche de nouveaux challenges.







### Compétences

#### Big Data:

Hadoop (HDFS), Hive (HQL), Oozie, Shell

### Langages de **Programmation:**

Python, C, JavaScript, HTML, CSS

### Frameworks:

Apache Spark (PySpark, Spark SQL), JupyterLab (VsCode, Apache Superset), AnaConda (Jupyter Notebook, Spyder, RStudio )

#### **Outils:**

JIRA, GitLab, ServiceNow, MobaXterm, DBeaver

### Bibliothèques:

Pandas, Numpy, Sikit-Learn, Mlib, Keras, TensorFlow, Matplotlib

### Base de Données:

SQL

### Systèmes d'exploitation :

Unix, Windows

#### Méthodes:

Agile Scrum, Cycle V

### **DataViz**

PowerBI, Dataiku

### Langues

### **Français**

### **Anglais**

Niveau Professionnel

### **Atouts**

### **Autonomie**

Esprit d'équipe

Riqueur et efficacité

## **Diplômes et Formations**

Master Big Data et Fouille de Données

Université PARIS 8, Seine-Saint-Denis

**Licence Micro Informatique et Machines Embarquées** De 2016 à 2017

Université PARIS 8, Seine-Saint-Denis

Licence Science et Technologie Spécialité Automatique des De 2013 à 2016

**Systèmes** 

Université Mouloud Mammeri, Tizi Ouzou, Algérie

### **Expériences Professionnelles**

**Data Engineer SOCIETE GENERALE ASSURANCES, La Défense**  Depuis mai 2022 (2 ans+)

De 2017 à 2019

Réalisation de Pipelines de traitement de données d'Assurances Prévoyance sous une architecture Hadoop

Maintenance corrective et évolutive des différents traitements développés.

De Juin 2023 à Aujourd'hui:

### Data Engineer au sein de l'équipe DataHub

- Travail en mode agile en assistant aux différentes cérémonies de la FT Prévoyance
- Conception et mise en œuvre de pipeline de données : nettoyage, uniformisation et transformation de données au sein des Datamarts en partant des données brutes déversées depuis les silos de gestion, stockés sur le Data Lake
- Mise en œuvre de l'ensemble des règles de gestion spécifiques pour répondre au besoin des différentes directions métier
- Réalisation des tests unitaires en utilisant le Query Unit
- Automatisation et Ordonnancement des traitements
- Gestion des mises en production des livrables de différents Datamarts, Clients, Evènements et Sinistres
- Gestion des incidents de production et suivi du RUN
- Revue du code pour les autres MOE de l'équipe
- Mise à jour de la documentation du projet.

### De Mai 2022 à Juin 2023 :

### Data Engineer au sein de l'équipe EDGE (Datalake)

- Participation aux différentes cérémonies agiles de la FT EDGE
- Conception d'un traitement pour chargement des données en mode suppression dans le cadre d'amélioration de gestion des données stockés dans le data lake
- Contribution au développement du traitement générique de conversion des tables internes en tables externes (tables hive)
- Evolution du script de chargement de différentes sources de données brutes reçues en entrée du datalake
- Garantir la maintenabilité et les performances des programmes développés en optimisant les requêtes SQL et les scripts développés en SHELL.
- · Réaliser des tests unitaires et d'intégration
- Rédaction et mise à jour de la documentation.

Environnement Technique: HADOOP (Hive, Oozie), Shell, Gitlab, Jira, Nexus, Maven, SONAR, DBeaver, MobaXterm.

### **Expériences Professionnelles**

Da Da

### **Data Engineer**

De mai 2021 à mars 2022 (10 mois)

### FRANCAISE DES JEUX, Aix-en-Provence

Projet : Cadrage et réalisation des évolutions d'une infrastructure de type Datalake sur la base d'une architecture Hadoop (distribution HDFS) et mise en place d'une plateforme Data Science

- Revue des sprint et planification des User Story en mode Agile
- Création de pipeline de traitement de données batch en utilisant Spark
- Suivi du Run afin de s'assurer du chargement des donnés en entrée du Data Lake.
- Gestion des configurations et de l'infrastructure en utilisant SaltStack
- Création des pipelines CI/CD en utilisant Gitlab Ci
- Monitoring de la plateforme (Scripting SHELL)
- Partitionnement des données dans Hdfs
- · Gestion des Incidents

**Environnement technique :** Apache Hadoop, Apache Spark, Gitlab, HIVE, HUE, Git, Kafka, Jira, ServiceNow

## Projet : Responsable Opérationnelle d'Application sur une solution Analytics ayant pour objectif la lutte contre la fraude dans le domaine du jeu

- Suivi du Monitoring de l'application SaferGame (TDB)
- Industrialisation de nouveaux flux de données (batch et streaming) pour alimenter les différents Use Case Métier
- Investigation sur les problématiques de retard d'ingestion de données et proposition des solutions pour leurs implémentations
- Communication auprès des métiers (remontée des nouveaux cas frauduleux)
- · Gestion des Incidents

**Environnement technique :** Control-M, DataStudio, SQL Developer (ETL), ServiceNow

**Data Engineer** 

De décembre 2019 à décembre 2020 (1 an)

CREDIT AGRICOLE - CAPS -, Saint-Quentin-en-Yvelines

### Projet : Fiabilisation et Amélioration du système de reporting

**Objectif :** La division CAPS souhaite agréger les informations de transactions des caisses régionales afin d'industrialiser la méthode de production des différents tableaux de bord

- Recueil et analyse du besoin
- Import et chargement des données dans HDFS
- Préparation et nettoyage des données de transactions
- Traitement des données d'une manière distribuée avec Spark
- Mise en œuvre de l'ensemble des règles de gestion spécifiques
- Développement du traitement d'agrégation (PySpark)
- Automatisation du processus du traitement de données
- Rédaction de documentations sur le projet

**Environnement technique :** Apache HADOOP (PySpark, Hue, HDFS), Distribution MapR, Scripting Shell

### **Expériences Académiques**

**Consultante Big Data** 

MICROPOLE, Levallois-Perret

# Objectif : Prototypage, étude et implémentation des algorithmes de Data Science dans un contexte Big Data (analytics, machine learning)

- · Recueil et analyse des besoins utilisateurs
- Interrogation des différentes sources de données émises par les capteurs
- Préparation et analyse des données d'exploitation PySpark (DataFrames)
- Étude des algorithmes d'analyse de données géométriques (clustering, calcul d'enveloppes,

reconnaissance de forme)

- Évaluation et validation des algorithmes
- Implémentation du modèle de Machine Learning (DBSCAN, ConvexHull)
- Rédaction du Rapport de fin d'études sur le Projet d'entreprise

**Environnement technique**: Linux, Anaconda (Spyder), Python(Mlib, Sickit-Learn).

Stagiaire en Master 1 Big Data et Data Science

D'avril 2018 à août 2018 (4 mois)

De février 2019 à août 2019 (6 mois)

Laboratoire LIASD – Université paris 8, Seine-Saint-Denis

### Objectif: Apprentissage profond (deep learning) pour la classification d'images

- État de l'art sur l'intelligence Artificielle et différents modèles du deep learning
- Extraction du jeu de données d'images sur la plateforme Kaggle
- Validation du modèle d'apprentissage "CNN"
- Prétraitement du Modèle d'apprentissage (Entrainnement 80%, Test 20%)
- Développement du modèle pour la Classification multi-classes
- Rédaction du Rapport de stage Master 1

**Environnement technique :** Linux, PyCharm, Python (TensorFlow, Keras), Scripting Shell